# 请教陈版，限制性股票摊销成本在员工离职后，是否需要重新计算公允价值？

提问人：嫂嫂自重 时间：2017-01-19 16:32:28
客户今年实施了限制性股票，但是期间有员工离职，对于离职后是否需要请券商重新计算剩余股份总数的公允价值再依据这个计提摊销的成本 我个人的看法是没有必要，只需要合理地预计将来可能离职的人数即可；合伙人认为只要有人离职每到资产负债表日就要重新计算剩余人员将来可解锁股份数量的公允价值；但是客户不同意每年都计算 请教陈版此时该如何处理？

回答人：chenyiwei
权益结算的股份支付，在条款和条件不变的前提下，等待期内不确认其公允价值变动，但需要在等待期内每个资产负债表日，根据最新情况（如离职人数、实际业绩等与原估计数的差异）对最终可授予的权益工具数量的会计估计进行复核和调整。